臺灣新竹地方法院刑事判決　　　　　　　　　　　　　九十年度易字第一三六號
　　公　訴　人　臺灣新竹地方法院檢察署檢察官
　　被　　　告　乙○○
右列被告因竊盜案件，經檢察官提起公訴（九十年度偵字第五二八八號），本院判決
如左：
    主  文
乙○○共同攜帶兇器竊盜，累犯，處有期徒刑壹年。扣案之大鐵鉗壹支沒收。
    事  實
一、乙○○曾違反麻醉藥品管理條例及槍砲彈藥刀械管制條例，經本院定其應執行刑
    為有期徒刑一年確定，於民國八十七年四月二十日執行完畢。其詎猶不知悔改，
    因之前在新竹市○○路八號房屋興建時曾在該處參與磁磚工程，並得知該批房屋
    因建商倒閉而有糾紛，居住戶並不多，認有利可圖之情形下，遂於九十年九月二
    日中午十二時許，與真實姓名、年籍不詳，綽號「阿偉」之成年男子，基於犯意
    之聯絡與行為之分擔，攜帶「阿偉」所有、客觀上具有危險性、可供兇器使用之
    大型鐵鉗一支為工具，共同意圖為自己不法之所有，至新竹市○○路八號地下室
    ，因鐵門鎖已先被不詳人破壞，乙○○與「阿偉」即直接侵入該處，而著手竊取
    屬該棟大樓住戶共有、於配電箱內之電線欲販售牟利，適住戶何智謙正下樓準備
    開車發現上情後立即通知其妻甲○○報警，警員立刻至現場查獲乙○○與「阿偉
    」正以上開鐵鉗剪下該地下室之配電電線，地上並有成堆已剪下之電線，「阿偉
    」則乘機逃逸，並扣得上開大鐵鉗一支而得悉上情。
二、案經新竹市警察局第三分局報告臺灣新竹地方法院檢察署檢察官偵查起訴。
    理  由
一、訊據被告乙○○固坦承有右開與「阿偉」一同攜帶大鐵鉗至上開地下室欲剪電線
    販售一事，惟矢口否認其與「阿偉」已將電線剪下，辯稱：我們去到後，根本還
    沒有剪，警察就來了，該處已經被別人先剪過，我們不是第一個去的云云。惟：
（一）按竊盜罪既遂與未遂之區別，應以所竊之物已否移入自己權力支配之下為標準
      。若已將他人財物移歸自己所持，即應成立號竊盜既遂罪。至其後將已竊得之
      物遺棄逃逸，仍無妨於該罪之成立，最高法院十七年上字第五Ｏ九號判例參照
      。次按，上訴人所竊之樹木，既經砍伐倒地，不得謂非已移入於自己實力支配
      之下，其竊盜行為即已成，自難因其贓木尚未搬離現場，而謂為竊盜未遂，最
      高法院亦著有四十九年台上字第九三九號判例可資參照。是以，只要行為人已
      將被竊財物置於自己權力可得支配之範圍內，其竊盜行為即應屬既遂。
（二）經查，(1)被害人甲○○業已於偵查中就發現被告行竊之情形指訴稱：當天十一
      時許，我先生去開車時，發現有二人，其中一人持鐵剪，正要進入地下室，我
      先生就上樓告訴我，我即打電話到香山派出所報案，警察不到五分鐘就到場，
      我先生就持手電筒帶警察下去等語（見偵查卷第四十三頁）。是以，證人甲○
      ○經目擊之另證人即其夫何智謙告知地下室有可疑人士侵入而報警時，至警員
      據報到場間，入侵地下室之被告與共犯「阿偉」已有五分鐘以上的時間停留在
      地下室內。(2)而證人何智謙對於其所目睹之經過，則證稱：當時是上午十一時
      許，我到樓下去準備要開車，發現有二人，其中一人持大鐵剪，二人正要進入
      地下室，我就跟在後面，不動聲色，到地下室後，發現他們正在剪電線，是大
      配電箱的電線，裡、外都有剪，有些已經剪下來放在地上，我就悄悄的上來，
      叫我太太報警，警察來了，我帶三位警察下去，那時竊賊還未發現還在剪電線
      ，警察來時，現場只剩下一個竊賊，警察就將該竊賊帶走了，時間共十幾分鐘
      ，這裡在幾個月前，也曾發現有人竊取地下室的電線等語（見偵查卷第四十四
      、四十五頁）。依證人何智謙之證詞可知，被告當時確實已著手剪下電線，並
      有一些電線被剪下放在地上，且被告進入地下室的目的既在行竊，五至十分鐘
      的時間內，被告辯稱其未剪下任何電線乙詞，顯不可置信；上情，並經證人即
      到場警員邱昌隆表示當時被告所剪下的電線滿地都是，但並未予以扣案，有本
      院公務電話紀錄一份及履勘現場筆錄一份、現場照片五十三幀等附於偵查卷內
      可佐，復有大鐵鉗一支扣案在卷可憑。依上開判例說明，被告之行為顯已達竊
      盜既遂之程度甚明。綜上所述，本件事證已臻明確，被告之竊盜犯行洵堪認定
      ，應予依法論科。
二、按刑法第三百二十一條第一項第三款之攜帶兇器竊盜罪，係以行為人攜帶兇器竊
    盜為其加重條件，此所謂兇器，其種類並無限制，凡客觀上足對人之生命、身體
    、安全構成威脅，具有危險性之兇器均屬之，且祇須行竊時攜帶此種具有危險性
    之兇器為已足，並不以攜帶之初有行兇之意圖為必要，最高法院七十九年度台上
    字第五二五三號判例可資參照。上開扣案之大鐵鉗體積龐大，在客觀上已足以對
    人之生命、身體、安全構成威脅，有照片二張附於本院卷內可憑，顯已可做為兇
    器使用；又所謂「住宅」是指人類日常居住之場所而言，公寓亦屬之，是以被告
    先侵入公寓樓下之樓梯間後復進入地下室，顯已妨害居住安全，並已據被害人甲
    ○○於警訊時提出告訴，核被告乙○○所為，係犯刑法第三百二十一條第一項第
    三款之攜帶兇器竊盜既遂罪及同法第三百零六條第一項之白天侵入住宅罪。公訴
    人雖未敘及被告另犯白天侵入住宅罪，惟其起訴事實業已敘明，本院自得予以審
    究。被告與「阿偉」間就上開犯行，有犯意之聯絡與行為之分擔，均為共同正犯
    。被告所犯上開攜帶兇器竊盜既遂罪與白天侵入住宅罪二罪間，有方法、結果之
    牽連關係，為刑法第五十五條之牽連犯，應從較重之攜帶兇器竊盜既遂罪處斷。
    又被告乙○○曾違反麻醉藥品管理條例及槍砲彈藥刀械管制條例，經本院定其應
    執行刑為有期徒刑一年確定，於八十七年四月二十日執行完畢，有臺灣新竹地方
    法院檢察署刑案資料查註紀錄表及臺灣高等法院被告全國前案紀錄表各一份在卷
    足參，其於受有期徒刑之執行完畢後五年以內再犯本件有期徒刑以上之罪，為累
    犯，依刑法第四十七條規定加重其刑。爰審酌被告不思以正當工作賺取財物，竟
    利用以前工作所得知之情形，趁機竊取被害人之財物，及其犯罪後猶避重就輕之
    態度等一切情狀，量處如主文所示之刑，以資懲儆。
三、至於扣案的大鐵鉗一支，係共犯「阿偉」所有，供其與被告行竊所用之物，業據
    被告陳明在卷，爰併依刑法第三十八條第一項第二款之規定宣告沒收。
四、公訴人另行移送請求併案審理（並無併案意旨說明）被告另涉嫌於九十年三月二
    十四日下午二時許，在桃園縣中壢市○○路○段一一五五號前竊取被害人黃雅真
    所有之車號ＺＺＭ─四四一號機車一案（臺灣新竹地方法院檢察署九十年度偵字
    第六四九四號），因被告堅決否認竊取該機車，僅坦承有侵占被害人之身分證，
    並無其他證據證明被告有竊車行為，況縱認被告確有竊車情事，因其行竊手法與
    本案大相逕庭，且二者相距半年之時間，尚難認與本案有何裁判上一罪關係，是
    以，公訴人移送併案部分，自應退回公訴人另行依法處理，併此敘明。
五、據上論斷，應依刑事訴訟法第二百九十九條第一項前段，刑法第二十八條、第三
    百零六條第一項、第三百二十一條第一項第三款、第五十五條、第四十七條、第
    三十八條第一項第二款，罰金罰鍰提高標準條例第一條前段，判決如主文。
本案經檢察官林佳穎到庭執行職務。
中      華      民      國    九十一    年      四      月      九      日
                                    臺灣新竹地方法院刑事第一庭
                                        法  官  遲中慧
右正本證明與原本無異。
如不服本判決，應於判決送達後十日內向本院提出上訴狀( 應附繕本 )，上訴於
臺灣高等法院。
                                        書記官  龔柏萃
中      華      民      國    九十一    年      四      月      九      日
附錄本案論罪科刑法條全文：
中華民國刑法第三百零六條第一項
 (侵入住居罪)
無故侵入他人住宅、建築物或附連圍繞之土地或船艦者，處一年以下有期
徒刑、拘役或三百元以下罰金。
中華民國刑法第三百二十一條第一項第三款
 (加重竊盜罪)
犯竊盜罪而有左列情形之一者，處六月以上五年以下有期徒刑：
三  攜帶兇器而犯之者。
